臺灣高等法院民事裁定
110年度抗字第144號
抗  告  人  瑞尚科技股份有限公司

法定代理人  張淑窕
上列抗告人因與青知有限公司等間再審之訴事件，對於中華民國
109年12月25日臺灣臺北地方法院109年度再字第14號裁定，提起
抗告，本院裁定如下： 
    主  文
抗告駁回。
抗告訴訟費用由抗告人負擔。
    理  由
一、抗告人前以伊公司總經理即第三人呂理彬與相對人趙叔強於
　　民國107年11月2日，分別代表伊及相對人青知有限公司（下
    稱青知公司，與趙叔強下合稱相對人）簽訂「物聯網系統開
    發設計合作合約」（下稱系爭合約），約定由伊給付青知公
    司報酬新臺幣（下同）16萬元、溢付4萬元，合計20萬元，
    作為抵付保固期間每月5000元之報酬，並提供「Linux BSP
    安裝完成之系統主機板」（下稱系爭主機板）予青知公司，
    青知公司則應完成如附表所示各標的物之開發設計，並將該
    等標的物交付予伊，且協助完成系統整合，詎伊交付系爭主
    機板予青知公司後，青知公司迄未交付如附表所示之標的物
    ，經催告仍不履行，趙叔強為上開債務之連帶保證人，自應
    代負履行責任，依系爭合約之約定，訴請相對人應交付伊如
    附表編號一所示之標的物（下稱系爭標的物）；原法院以 1
    08年度訴字第4855號判決駁回抗告人之訴，抗告人不服，提
    起上訴；抗告人應繳納第一審、第二審裁判費各1萬7335元
    、2萬6002元，其僅分別繳納1000元、1500元，尚欠繳1萬63
    35元、2萬4502元，經原法院裁定命其如數補繳，抗告人仍
    未補繳，經本院以109年度上字第677號裁定駁回其上訴；上
    訴人不服，提起抗告，經最高法院以109年度台抗字第1318
    號駁回抗告確定（下稱本案訴訟）；嗣抗告人提起再審之訴
    ，經原法院核定其訴訟標的價額為165萬元，應繳納再審之
    訴裁判費1萬7335元，其僅繳納1000元，尚欠繳1萬6335元，
    經原法院以原裁定命其於裁定送達後5日內如數補繳，抗告
    人不服，對之提起抗告。　　
二、按訴訟標的之價額，由法院核定；核定訴訟標的之價額，以
    起訴時之交易價額為準，無交易價額者，以原告就訴訟標的
    所有之利益為準；法院因核定訴訟標的之價額，得依職權調
    查證據，為民事訴訟法第77條之1第1項、第2項及第3項所明
    定。是訴訟標的價額之核定，係法院應依職權調查之事項，
    法院應依據該訴訟標的實際之價額核算，不受當事人主張之
    價額多寡之拘束。次按訴訟標的之價額不能核定者，以第46
    6條所定不得上訴第三審之最高利益額數加10分之1定之，民
    事訴訟法第77條之12定有明文。又對於財產權訴訟之第二審
    判決，如因上訴所得受之利益，不逾100萬元者，不得上訴
    。前項所定數額，司法院得因情勢需要，以命令減至50萬元
    ，或增至150萬元，民事訴訟法第466條第1、3項亦有明文。
    而上開上訴第三審利益數額，業經司法院以91年1月29日(91
    )院台廳民一字第03075號函提高為150萬元，是以訴訟標的
    之價額不能核定者，應核定為165萬元。另按再審之訴，按
    起訴法院之審級，依第77條之13、第77條之14及前條規定徵
    收裁判費，為民事訴訟法第77條之17第1項所明定。　　
三、查，抗告人提起本案訴訟，係依系爭合約之約定，請求相對
    人交付系爭標的物（見本院卷第25至31頁），並非對於親屬
    關係及身分上之權利有所主張，自屬財產權訴訟；又本件訴
    訟標的價額應以抗告人請求相對人交付之系爭標的物，如獲
    勝訴判決所得之客觀上利益，與抗告人基於系爭合約所支付
    青知公司執行合約任務之酬勞無關，該報酬並非本件訴訟標
    的，抗告人主張本件訴訟標的價額為系爭標的物占履約對價
    之份額，應低於10萬元云云，並不可取。而系爭標的物並無
    市場客觀價額可資確認，抗告人復未能舉證證明其就系爭標
    的物之利益為何，本件訴訟標的價額為不能核定，自應適用
    民事訴訟法第77條之12規定核定其價額。是原法院認本件請
    求屬財產權訴訟，且訴訟標的價額不能核定，而依民事訴訟
    法第77條之12規定，核定本件訴訟標的價額為165萬元，並
    無不合。抗告意旨指摘原裁定關於核定訴訟標的價額部分不
    當，聲明廢棄，為無理由。另原裁定關於命補繳裁判費部分
    ，依民事訴訟法第483條規定係不得抗告，抗告人就此部分
    併提起抗告，亦不合法，均應予駁回。
四、據上論結，本件抗告為一部不合法、一部無理由，爰裁定如
    主文。
中　　華　　民　　國　　110 　年　　2 　　月　　26　　日
              民事第十四庭  
                  審判長法  官  蔡和憲
                        法  官  湯千慧 
                        法  官  邱靜琪 
正本係照原本作成。
本裁定除以適用法規顯有錯誤為理由外，不得再抗告。如提起再
抗告，應於收受送達後10日內委任律師為代理人向本院提出再抗
告狀。並繳納再抗告費新臺幣１千元。
中　　華　　民　　國　　110 　年　　3 　　月　　2 　　日

                        書記官  張淨卿









附表：
編號 標的物 一 ZigBee Coordinator Firmware之程式檔與完整之程式碼（source code）。 二 ZigBee Router Firmware之程式檔與完整之程式碼（source code）。 三 Z-Wave Controller Firmware之程式檔與完整之程式碼（source code）。